【裁判字號】    90,易,1122
【裁判日期】    901011
【裁判案由】    家庭暴力之傷害
【裁判全文】
臺灣屏東地方法院刑事判決                          九十年度易字第一一二二號
    公  訴  人  臺灣屏東地方法院檢察署檢察官
    被      告  甲○○
右列被告因違反家庭暴力防治法案件，經檢察官提起公訴（九十年度偵字第五六二二
號），本院判決如左：
     主  文
甲○○連續違反法院依家庭暴力防治法第十五條所為禁止實施家庭暴力行為之暫時保
護令裁定，處有期徒刑陸月，如易科罰金，以參佰元折算壹日，緩刑參年，緩刑期間
併付保護管束，於保護管束期間，禁止對被害人乙○○○實施家庭暴力行為、禁止對
被害人為直接或間接之騷擾、接觸、通話或其他聯絡行為。
     事  實
甲○○係乙○○○之配偶，二人間具有家庭暴力防治法第三條第一款所定之家庭成員
關係。甲○○曾於民國（下同）九十年八月二十二日經本院依家庭暴力防治法第十五
條規定，以九十年度暫家護字第二二四號民事暫時保護令裁定令其不得對乙○○○實
施身體上或精神上不法侵害之行為，並不得直接或間接對於乙○○○為騷擾之聯絡行
為，且須遠離乙○○○位於屏東市○○○路○段二三九之一號住處至少五十公尺，詎
甲○○竟基於違反保護令之概括犯意，先於九十年八月三十一日下午九時許，在屏東
縣屏東市○○路二五八號乙○○○所經營之牛肉麵店處，對乙○○○辱罵並威嚇稱要
讓乙○○○死（未致乙○○○心生畏怖，故未生危害於乙○○○之安全）實施精神上
之不法侵害，復於同日下午十一時三十分許，再度至屏東市○○○路○段二三九之一
號之乙○○○住處騎樓前之公眾得出入之場所，以三字經「幹妳娘」公然辱罵乙○○
○，而對乙○○○實施精神上之不法侵害，違反本院所為之前述裁定。案經乙○○○
訴請屏東縣警察局屏東分局報告台灣屏東地方法院檢察署檢察官偵查起訴。
     理  由
一、訊據被告甲○○固承認有於前開時地先至告訴人所經營之麵店，再至告訴人之住
    處以三字經辱罵告訴人，惟否認有違反保護令之犯意，辯稱其係於因本案經警逮
    捕並經檢察官訊問、交保後始收受上開保護令，原並不知有該保護令等語。經查
    ，被告與告訴人為夫妻關係，此已經其二人於本院審理中陳明，其二人間確具有
    家庭暴力防治法第三條第一款所定之家庭成員關係，應堪認定；次查，被告因於
    九十年八月十二日凌晨傷害告訴人，故告訴人始向本院聲請暫時保護令，經本院
    審核後於九十年八月二十二日核發上述暫時保護令，令被告不得對告訴人實施身
    體或精神上不法侵害行為，不得直接或間接騷擾告訴人，並至少應離告訴人屏東
    市○○○路○段二三九之一號之住處五十公尺，而被告於收受後，仍不知收斂其
    行為，仍先後於前述時地告訴人為上述暴力行為之事實，已經告訴人先後於警、
    偵訊及本院審理中指述綦詳，並有前開保護令，而被告亦於警、偵訊中坦承其確
    於案發前即已知悉告訴人向法院申請保護令，卻於前述時地辱罵告訴人等情，此
    有其警、偵訊筆錄可稽，可見被告之為前開犯行前即已知悉本院核發暫時保護令
    ，禁止其對告訴人為上述行為，被告所辯，難以採信，其犯行應堪認定。
二、核被告甲○○所為，係犯家庭暴力防治法第五十條第一款之家庭暴力罪及刑法第
    三百零九條第一項之公然侮辱罪；其先後二次違反保護令之犯行，時間緊接，手
    段類似，犯罪對象相同，顯係基於概括犯意所為，應依連續犯之規定以一罪論，
    並加重其刑；其以一行為犯上述二罪，為想像競合犯，應從一重之連續違反保護
    令罪處斷。審酌被告並無前科，此有其前科表為憑，素行非劣、犯罪動機、目的
    、以言詞辱罵告訴人為犯罪手段、已明知法院對其核發保護令，禁止其對告訴人
    為暴力行為，仍一再犯之，甚且於警員到場後仍對告訴人辱罵，此有警訊筆錄及
    警員處理家庭暴力案件現場報告表足稽，足見其蔑視法律、犯罪被害人為被告之
    妻、犯後一再否認犯行，並未對告訴人表示歉意，態度不佳等一切情狀，量處如
    主文所示之刑，並諭知易科罰金之折算標準。被告前未曾受刑之宣告，此有其前
    科表可稽，而其現為豬肉工場工人，已經其於警訊中陳明，現並有一高齡母親待
    其扶養，此亦經被告及告訴人於本院審理中詳陳，告訴人亦當庭請求本院對被告
    為緩刑之宣告，本院因認以被告之工作及家庭狀況，並斟酌告訴人之請求，認被
    告所受刑之宣告以暫不執行為當，爰並予宣告緩刑，以啟自新；再本院依被告之
    犯罪情況，認有必要依家庭暴力防治法第三十條第二項之規定，於被告之前述保
    護管束期間，命其禁止對被害人實施家庭暴力行為、禁止對被害人為直接或間接
    之騷擾、接觸、通話或其他聯絡行為。
據上論斷，應依刑事訴訟法第二百九十九條第一項前段、家庭暴力防治法第五十條第
一款、第三十條第一項、第二項、刑法第十一條前段、第五十六條、第三百零九條第
一項、第五十五條、第四十一條第一項、第七十四條第一款，判決如主文。
本案經檢察官蔡榮龍到庭執行職務。
中      華      民      國      九十      年    十  月      十一    日
                                      臺灣屏東地方法院刑事第二庭
                                          法  官    莊鎮遠
右判決正本證明與原本無異。
對於本判決如有不服應於收受送達後十日內向本院提出上訴書狀上訴於台灣高等法院
高雄分院並按他造當事人之人數附具繕本。
                                         書記官   魏慧夷
中    華    民    國     九十      年      十      月       十六      日
附錄本判決論罪之法條：
家庭暴力防治法第五十條
違反法院依第十三條、第十五條所為之下列裁定者，為本法所稱之違反保護令罪，處
三年以下有期徒刑、拘役或科或併科新臺幣十萬元以下罰金：
  一  禁止實施家庭暴力行為。
  二  禁止直接或間接騷擾、接觸、通話或其他連絡行為。
  三  命遷出住居所。
  四  遠離住居所、工作場所、學校或其他特定場所。
  五  命完成加害人處遇計畫：戒癮治療、精神治療、心理輔導或其他治療、輔導。


司法院資訊處製作；財團法人民間司法改革基金會備份。
